【裁判字號】    99,毒抗,251
【裁判日期】    990819
【裁判案由】    毒品危害防制條例
【裁判全文】
臺灣高等法院刑事裁定                 99年度毒抗字第251號
抗  告  人
即  被  告  甲○○原名黃昱超
上列抗告人因違反毒品危害防制條例案件，不服臺灣板橋地方法
院99年度毒聲字第1062號，中華民國99年7月26日第一審裁定（
聲請案號：臺灣板橋地方法院檢察署99年度聲觀字第906號、99
年度撤緩毒偵字第14號），提起抗告，本院裁定如下：
    主  文
抗告駁回。
    理  由
一、原裁定意旨引用檢察官聲請書之記載以：被告甲○○基於施
    用第二級毒品MDMA之犯意，於民國99年5月25日凌晨3時許，
    在臺北縣永和市某汽車旅館內，施用MDMA1次，嗣經警於翌
    (26)日中午12時許，在其臺北縣五股鄉○○路○段139巷2弄
    13號住處執行搜索查獲，此業經被告自白，且被告為警查獲
    時所採集之尿液，經送驗結果確呈MDMA陽性反應，有臺灣檢
    驗科技股份有限公司UL/2010/60079號濫用藥物檢驗報告、
    及臺北縣政府警察局中和分局偵辦毒品案件尿液編號姓名對
    照表可佐。原審法院乃准檢察官之聲請，並無不合，依毒品
    危害防制條例第20條第3項、觀察勒戒處分執行條例第3條第
    1 項，將被告裁定送勒戒處所觀察、勒戒。
二、抗告意旨略以：抗告人並無服用MDMA之習慣，尿液檢驗有產
    生偽陽性之可能，煩請再檢驗一次或以其他替代方式檢測，
    以還伊清白云云。
三、經查：
  (一)毒品施用後於尿液中可檢出之時間，受施用劑量及頻率、施
    用方式、飲水量之多寡、個人體質及其代謝情況等因素所影
    響，因個案而有異。依據Disposition of Toxic Drugs and
    Chemicals in Man第五版之記載，施用MDMA後3天內約有65%
    以原態MDMA及70%以代謝物MDA形態排泄於尿液中；一般於尿
    液中可檢出之最大時限MDMA為1至4天，此有行政院衛生署管
    制藥品管理局92年3月10日管檢字第0920001495號函可供參
    照。又以目前常用檢驗尿液中是否含有毒品反應之方法，有
    免疫學分析法和層析法兩類，尿液初步檢驗採免疫學分析法
    ，由於該分析法對結構類似之成分，亦可能產生反應，故初
    步檢驗呈陽性反應者，須採用另一種不同分析原理之檢驗方
    法進行確認，經行政院衛生署認可之檢驗機構採用氣相層析
    質譜儀（GC /MS）分析法。以氣相層析質譜儀分析法進行確
    認者，均不至產生偽陽性反應，亦有行政院衛生署管制藥品
    管理局92年6月20日管檢字第0920004713號函可資參照。
  (二)本件抗告人於翌99年5月26日中午12時許，在其臺北縣五股
    鄉○○路○段139巷2弄13號住處，為警執行搜索查獲，此業
    經被告自白，且被告為警查獲時所採集之尿液，經送驗結果
    確呈MD MA陽性反應，有臺灣檢驗科技股份有限公司先以酵
    素免疫分析法（EIA）初步檢驗及氣相層析質譜儀分析法（
    GC/MS）確認檢驗之結果，呈MDMA類及MDA類陽性反應，此有
    該公司於99年6月17日出具UL/2010/60079號濫用藥物檢驗報
    告、及臺北縣政府警察局中和分局偵辦毒品案件尿液編號姓
    名對照表可佐（見毒偵5524號影印卷第5頁至第6頁）。衡以
    上開文獻資料及說明，被告於99年5月26日為警採尿時起回
    溯96小時內某時，確有於不詳地點以不詳方法施用第二級毒
    品MDMA之行為，應可確定。抗告人請求重新評估云云，既未
    舉證何以需要再驗以供調查之證據，且上開鑑驗結果，又不
    至於產生偽陽性反應，亦已說明如前，其所辯不足採信。
    本件事證已臻明確，重新評估或鑑驗，亦無必要。
  (三)原審法院依據毒品危害防制條例第20條第1 項及觀察勒戒處
    分執行條例第3條第1項，裁定被告應送勒戒處所觀察、勒戒
    ，經核尚無違誤。抗告人徒憑己見，恣意指摘原裁定違誤而
    提起抗告，為無理由，應予駁回。
據上論斷，應依刑事訴訟法第412條，裁定如主文。
中    華    民    國    99    年    8     月    19    日
              刑事第一庭審判長法  官  葉騰瑞
                              法  官  莊明彰
                              法  官  王炳梁
以上正本證明與原本無異。
不得再抗告。
                              書記官  陳佳伶
中    華    民    國    99    年    8     月    20    日

司法院資訊處製作；財團法人民間司法改革基金會備份。
